【裁判字號】    95,易,1053
【裁判日期】    951207
【裁判案由】    竊盜
【裁判全文】
臺灣士林地方法院刑事判決              95年度易字第1053號
公  訴  人  臺灣士林地方法院檢察署檢察官
被      告  乙○○
上列被告因竊盜案件，經檢察官提起公訴（95年度偵字第9281號）
，而被告於本院準備程序期日就被訴事實為有罪之陳訴，經合議
庭評議後，裁定改由受命法官獨任進行簡式審判程序，並判決如
下：
    主  文
乙○○共同攜帶兇器竊盜，累犯，處有期徒刑捌月。
    事  實
一、乙○○曾於民國（下同）89年間因毒品案件，經本院判處有
    期徒刑7 月，上訴臺灣高等法院後以90年度上訴字第2888號
    判決駁回上訴確定；又於90年間因毒品案件，經本院以90年
    度簡字第556 號判處定執行刑為有期徒刑6 月確定（分別判
    處有期徒刑4 月、4 月）；又於90年間再因毒品案件經臺灣
    板橋地方法院判處有期徒刑1 年2 月，上訴臺灣高等法院後
    以90年度上訴字第1922號判決駁回上訴確定；再於90年間因
    妨害公務案件，經本院以90年度交訴字第41號判處有期徒刑
    8 月確定。嗣上開4 案件，經聲請定執行刑為有期徒刑2 年
    11 月 確定，於93年3 月4 日假釋出監，於93年11月12日縮
    刑期滿假釋未被撤銷，其未執行之刑以已執行論。詎仍不知
    悔改，與丙○○（已結）共同基於意圖為自己不法所有之犯
    意聯絡，於95年7 月25日中午12時45分許，共同侵入臺北市
    北投區○○路○ 段296 巷43號甲○○所有無人居住之工廠內
    ，於該處撿拾手套2 付、螺絲起子1 支、擊窗器1 支後，由
    丙○○持可供兇器使用之螺絲起子，乙○○持可供兇器使用
    之擊窗器，撬下上開工廠1 、2 樓樓梯間裝設之鋁門窗框後
    ，竊取鋁窗框4 個，於得手後，正將所卸下之鋁窗框裝至現
    場撿拾他人所棄置之尼龍袋內時，為林江泉發覺，旋即報警
    處理，嗣警到場而查獲，並扣得上開手套2 付及螺絲起子、
    擊窗器各1 支。
二、案經甲○○訴由臺北市政府警察局北投分局報告台灣士林地
    方法院檢察署檢察官偵查起訴。
    理  由
一、訊據被告乙○○，對於在上揭時、地持隨地撿拾之螺絲起子
    、擊窗器等工具，與同案被告丙○○共同竊取鋁窗框4 個之
    事實坦承不諱，核與同案被告丙○○於警詢、偵查及本院審
    理中所供情節相符，並經告訴人甲○○、證人林江泉於警詢
    中證述被竊、竊盜情節甚詳，復有手套2 付、螺絲起子、擊
    窗器各1 支扣案及臺北市政府警察局北投分局贓物認領保管
    單1 紙、現場片4 張在卷可稽，足徵被告乙○○之自白與事
    實相符。至於同案被告丙○○對於行竊手段於本案審理中雖
    改稱：鋁窗框原本就放在1 、2 樓的樓梯間，伊與乙○○是
    直接拿走，並未用撿到的工具拆卸云云，惟被告二人於警詢
    中均已自承用扣案之螺絲起子、擊窗器等工具拆卸鋁窗框（
    見95年度偵字第9281號卷第19至20頁、第23至24頁），此核
    與目擊證人林江泉於警詢中證述：伊看到該二名男子（即被
    告二人）正在工廠內拆卸工廠內之鋁窗等情（見同上偵卷第
    16頁）相符，是同案被告丙○○此部分翻異前供之辯解不足
    採信，惟被告二人縱未利用所攜帶之螺絲起子及擊窗器拆卸
    行竊，仍無解其攜帶兇器之加重竊盜罪責（詳如後述），本
    案事證明確，被告乙○○之犯行洵堪認定，應予論罪科刑。
二、查被告乙○○與同案被告丙○○行竊所用之螺絲起子、擊窗
    器等物，均屬質地堅硬之金屬器具，客觀上足以對人之生命
    、身體構成危險，具有危險性，自屬兇器；又攜帶兇器竊盜
    罪，只要於竊盜時攜帶兇器，即構成加重竊盜罪，而不以取
    出兇器犯之為必要，亦不以攜帶之初有持以行兇之意圖為限
    （最高法院94年度臺上字第3149號判決參照）。核被告乙○○所為，係犯刑法第321 第1 項第3 款之攜帶兇器加重竊盜
    罪。被告乙○○與丙○○二人間，具有犯意聯絡及行為分擔
    ，均為共同正犯。查被告乙○○曾於89年間因毒品案件，經
    本院判處有期徒刑7 月，上訴臺灣高等法院後以90年度上訴
    字第2888號判決駁回上訴確定；又於90年間因毒品案件，經
    本院以90年度簡字第556 號判處定執行刑為有期徒刑6 月確
    定（分別判處有期徒刑4 月、4 月）；又於90年間再因毒品
    案件經臺灣板橋地方法院判處有期徒刑1 年2 月，上訴臺灣
    高等法院後以90年度上訴字第1922號判決駁回上訴確定；再
    於90年間因妨害公務案件，經本院以90年度交訴字第41號判
    處有期徒刑8 月確定。嗣上開4 案件，經聲請定執行刑為有
    期徒刑2 年11月確定，於93年3 月4 日假釋出監，於93年11
    月12日縮刑期滿假釋未被撤銷，其未執行之刑以已執行論，
    有臺灣高等法院被告前案紀錄表一份在卷可稽，其於前案執
    行完畢後5 年內故意再犯本件有期徒刑以上之罪，為累犯，
    應依法加重其刑。爰審酌被告素行不佳、有多次犯罪前科、
    所犯情節、所生損害、犯後坦承犯行、態度良好等一切情狀
    ，量處如主文所示之刑。又被告二人於現場撿拾之手套2 付
    、螺絲起子1 支、擊窗器1 支等物，並無據為己有之意，僅
    是拿來用一下等情，業據同案被告丙○○供述甚詳（見本院
    95年10月26日審理筆錄第２頁），且被告二人行竊目標係在
    較有價值之鋁窗框，尚無證據證明被告二人有將手套2 付、
    螺絲起1 支、擊窗器1 支等工具據為己有之侵占或竊盜等不
    法所有意圖，而此亦非被告二人所有之物，不併予宣告沒收
    ，附此敘明。
據上論斷，應依刑事訴訟法第273 條之1 第1 項、第299 條第1
項前段，刑法第28條、第321 條第1 項第3 款、第47條第1 項，
判決如主文。
本案經檢察官方祥鴻到庭執行職務。
中    華    民    國    95    年    12    月    7    日
                  刑事第五庭法  官  楊迺伶
以上正本證明與原本無異。
如不服本判決，應於判決送達後10日內，向本院提出上訴狀。
                            書記官  吳尚文
中    華    民    國    95    年    12    月    8    日
附錄本案論罪科刑法條：
中華民國刑法第321 條第1 項第3 款
（加重竊盜罪）
犯竊盜罪而有左列情形之一者，處6 月以上、5 年以下有期徒刑
：
一  於夜間侵入住宅或有人居住之建築物、船艦或隱匿其內而犯
    之者。
二  毀越門扇、牆垣或其他安全設備而犯之者。
三  攜帶兇器而犯之者。
四  結夥三人以上而犯之者。
五  乘火災、水災或其他災害之際而犯之者。
六  在車站或埠頭而犯之者。
前項之未遂犯罰之。


司法院資訊處製作；財團法人民間司法改革基金會備份。
